灣臺南地方法院刑事判決　　　　　　 95年度交訴字第191號
公　訴　人　臺灣臺南地方法院檢察署檢察官
被　　　告　乙○○
　　　　　　　　　　現另案於台灣台南監獄台南分監執行中
上列被告因公共危險案件，經檢察官提起公訴（95年度偵字第91
55號），本院判決如下：
    主  文
乙○○駕駛動力交通工具肇事，致人傷而逃逸，累犯，處有期徒
刑柒月。
    事  實
一、乙○○前因毒品危害防制條例案件，於民國九十三年五月三
    十一日經本院判處有期徒刑八月確定，並於九十四年四月二
    十六日執行完畢，詎其竟不知悔改，於九十五年二月九日十
    九時十分許，騎乘車號為GA9─451號重機車沿臺南市○○區
    ○○路左側機慢車道南向北逆向行駛，行經同市○○區○○
    路與成功路之交岔路口時，不慎撞及沿海安路機慢車道北向
    南行駛之由甲○○所騎乘之車號BP6─097號重機車，乙○○
    及甲○○均人車倒地，甲○○並受有雙膝挫傷、血腫、擦傷
    等傷害（過失傷害部分未據告訴），詎乙○○明知駕車肇事
    竟未下車察看或採取必要之安全措施，而駕車逃逸，經甲○
    ○騎乘機車追趕並記下車號後，報警而循線查獲。
二、案經台南市警察第二分局報請臺灣台南地方法院檢察署檢察
    官偵查起訴。
    理  由
一、訊據被告乙○○固坦承於上揭時、地，騎乘GA9─451號重機
    車逆向行駛與甲○○發生車禍，並未停留現場及報警處理等
    情，惟矢口否認有何肇事逃逸之犯行，辯稱伊真的沒有故意
    要逃逸之意思云云。經查：（一）證人甲○○即被害人於本
    院九十六年一月五日審理時結證：「（妳受傷以後乙○○在
    現場如何處理？）我們兩個車都倒了，他將他的機車牽起來
    就騎走了。」、「（他往何處騎乘？）沿成功路方向騎走。
    」、「（在乙○○往成功路騎走之前，你們雙方機車都倒地
    ，他有無對妳說什麼話？）他一句話都沒說，就騎車走了，
    是我追上去的。」、「（你追上去以後，有無追到人？）前
    面有一個紅綠燈，他還是照樣通過，之後他就騎進巷子裡，
    我就跟上去，然後他就停下來。」、「（從車禍發生的地點
    直到妳追到乙○○，總共多遠的距離？）不會很遠。」、「
    （追到以後，妳如何處理？）我就說妳撞到我，不會問一下
    嗎，他說他不好意思，他要找人。」、「（除了這兩句話以
    外，他還有無說什麼事情？）沒有。我說我要記下你的車牌
    ，被告沒有說什麼話。」、「（還有無說任何話？）就只有
    一直說：「小姐不好意思」，我記下車牌就離開了。」等語
    （見本院卷第四十七至四十九頁），核與同日被告供稱與被
    害人車禍後未報警處理，也未叫救護車，因看被害人沒有怎
    樣隨即騎機車離開，被害人有追伊到巷子內等情（見本院卷
    第五十三頁）大致相符。（二）上揭事實，復有道路交通事
    故現場圖、道路交通事故調查報告表〈一〉〈二〉、王克紹
    診所診斷證明書各一紙及事故蒐證相片十八紙附卷足資佐證
    。末按刑法第一百八十五條之四之駕駛動力交通工具，肇事
    致人死傷逃逸罪，係以處罰肇事後逃逸之駕駛人為目的，俾
    促使駕駛人於肇事後能對被害人即時救護，以減少死傷，是
    該罪之成立，祇以行為人有駕駛動力交通工具肇事，致人死
    傷而逃逸，且行為人亦知悉肇事之事實為已足，至行為人是
    否知悉或確認有人死傷，則非所問，迭據最高法院著有判決
    闡釋明確，從而，被告於肇事後擅自駕車離去，亦未報警或
    採取適當之救治措施，自應負刑法之駕駛動力交通工具肇事
    致人受傷而逃逸之罪責。綜上，被告所辯顯係卸責之詞，不
    足採信，事證明確，其犯行應足認定。
二、核被告所為，係犯刑法第一百八十五條之四駕駛動力交通工
    具肇事致人受傷逃逸罪。被告有事實欄之前科及執行紀錄，
    有台灣高等法院被告全國前案紀錄表一份在卷可參，其於五
    年之內故意再犯本件有期徒刑以上之罪，不論依修正前之刑
    法第四十七條，或修正後之刑法第四十七條第一項之規定，
    均構成累犯，對被告而言並無有利或不利之情形，自不生新
    舊法比較之問題，應逕依修正前之刑法第四十七條，論以累
    犯，並加重其刑。爰審酌本件交通事故係因被告過失所致，
    造成告訴人受傷，肇事後復未協助救護、旋即逃逸，罔顧他
    人生命、身體，惟與告訴人達成民事和解、被告犯罪後態度
    尚無悔悟等一切情狀，量處如主文所示之刑。
據上論斷，應依刑事訴訟法第二百九十九條第一項前段，刑法第
二條第一項前段、第一百八十五條之四，修正前刑法第四十七條
，判決如主文。
本案經檢察官丙○○到庭執行職務
中　　華　　民　　國　　96　　年　　1　　月　　19 　日
　　　　　　　　　    交通法庭  審判長  法　官　林英志
                                        法  官  蔡直青
                                        法  官  鍾邦久
以上正本證明與原本無異。
如不服本判決，應於判決送達後10日內，向本院提出上訴狀（應
附繕本），上訴於臺灣高等法院臺南分院。
        　　　　　　　　　　　　　　　　書記官　陳慧玲
中　　華　　民　　國　　96　　年　　1 　　月　　19　　日
附錄本件論罪科刑依據之法條：
中華民國刑法第185條之4（肇事遺棄罪）
駕駛動力交通工具肇事，致人死傷而逃逸者，處 6 月以上 5 年
以下有期徒刑。
